【裁判字號】    89,毒抗,572
【裁判日期】    890413
【裁判案由】    聲請強制戒治
【裁判全文】
臺灣高等法院臺中分院刑事裁定                    八十九年度毒抗字第五七二號
    抗  告  人
    即  被  告  甲○○
右抗告人即被告因違反毒品危害防制條例案件，經檢察官聲請強制戒治，不服臺灣彰
化地方法院中華民國八十九年四月十三日第一審裁定（八十九年度毒聲第一八七八號
，聲請案號：臺灣彰化地方法院檢察署，八十九年度聲戒字第四三五號，八十九年度
毒偵字第一二七０號），提起抗告，本院裁定如左：
      主  文
抗告駁回。
      理  由
一、按犯毒品危害防制條例第十條之罪，經觀察、勒戒後，無繼續施用毒品之傾向，
    由檢察官為不起訴處分後，五年內三犯同條之罪者，應由檢察官聲請法院裁定令
    入戒治處所施以強制戒治，期間為一年，同條例第二十條第三項後段定有明文。
二、本件抗告意旨略以：本件抗告人即被告甲○○並未施用安非他命，而係與抗告人
    之友人在一室之內，該友人在旁吸食所致，故採尿檢驗呈甲基安非他命陽性反應
    ；又抗告人現任職昆藝工業社司機，為家中唯一經濟來源，苟遽入強制戒治，恐
    一家之生計斷絕，原審裁定遽准為強制戒治，顯有未當云云。
三、經查被告曾因施用毒品罪，經臺灣臺中地方法院先後二次裁定送觀察、勒戒後，
    均認無繼續施用毒品之傾向，由臺灣臺中及雲林地方法院檢察署檢察官分別以八
    十七年度偵字第一四三四五號，及八十八年度毒偵字第一四七號不起訴處分確定
    。惟被告又於八十九年二月十四日前四日內之某日，在不詳地點施用第二級毒品
    安非他命，嗣於同日二十一時五十五分許，在彰化縣田中鎮○○路二六七號旁經
    警查獲，並扣得被告所持有之安非他命十包（毛重一二、七公克）。質之被告雖
    否認有施用毒品安非他命之犯行，然被告於前揭時間採尿經送請彰化縣衛生局檢
    驗果，確呈甲基安非他命陽性反應，有該局煙毒尿液檢驗成績書在卷可稽，又有
    扣案之安非他命可資佐證，被告雖辯稱係友人吸食時誤吸其煙所致，然迄未能舉
    出係何友人在何處吸食以供查證，足見其事後所辯，無非卸責之詞，不足採信。
    本件被告確有施用前開毒品，其三犯毒品危害防制條例第十條第二項之罪，原審
    法院依臺灣彰化地方法院檢察署檢察官之聲請，裁定令入戒治處所施以強制戒治
    ，期間壹年，於法並無不合，被告抗告意旨仍執前詞，指摘原裁定不當，自屬無
    據，本件抗告應認為無理由而予駁回。
據上論斷，應依刑事訴訟法第四百十二條，裁定如主文。
中      華      民      國    九十      年      一      月    二十九    日
                                臺灣高等法院臺中分院刑事第六庭
                                      審判長法  官  李  文  雄
                                            法  官  龔  永  昆
                                            法  官  邱  顯  祥
右正本證明與原本無異。
不得再抗告。
                                            書記官  籃  營  昌
中      華      民      國      九十      年      一      月    三十    日
                                                                        Ｄ


司法院資訊處製作；財團法人民間司法改革基金會備份。
